【裁判字號】    98,交聲,41
【裁判日期】    980825
【裁判案由】    違反道路交通管理處罰條例聲明異議
【裁判全文】
臺灣新竹地方法院交通事件裁定         98年度交聲字第41號
                                     98年度交聲字第328號
                                     98年度交聲字第329號
                                     98年度交聲字第330號
                                     98年度交聲字第331號
                                     98年度交聲字第332號
                                     98年度交聲字第333號
原處分機關  交通部公路總局新竹區監理所新竹市監理站
異  議  人  丙○○
即受處分人
上列受處分人因違反道路交通管理處罰條例案件，對於交通部公
路局新竹區監理所新竹市監理站97年12月26日竹監新三字第裁51
-E00000000、51-E00000000、51-E00000000、51-E00000000、51
-E00000000、51-E00000000、51-E00000000號違反道路交通管理
事件裁決書，聲明異議，本院裁定如下：
    主  文
原處分均撤銷。
丙○○均不罰。
    理  由
一、原處分意旨略以：異議人即受處分人丙○○所有車牌號碼F3
    F－387號重型機車於附表所示之違規時間，有如附表所示之
    違規行為，經新竹市第二分局文華派出所員警掣開如附表所
    示之舉發違反道路交通管理事件通知單（下稱舉發單）逕行
    舉發。嗣異議人於應到案日期（即民國98年1 月6 日）前向
    原處分機關提出陳述，由原處分機關函請原舉發單位即新竹
    市警察局第二分局調查，仍認其有前揭如附表所示之違規行
    為，乃依如附表所示之道路交通管理處罰條例等規定，於97
    年12月26日以如附表所示之裁決書，各裁處異議人如附表所
    示之裁罰（裁決書漏載部分業經本院予以補正）等語。
二、異議意旨略以：異議人丙○○所有車號F3F－387號重型機車
    係提供其子丁○○上學之用，丁○○就讀位於桃園縣中壢市
    之萬能科技大學，因97年11月22日週六適逢該校校慶，接著
    週一、週二、週四，丁○○均有課，故11月23日未回到新竹
    ，此部分有丁○○之三位同學可作證。自97年11月22日至同
    年月27日期間，其子丁○○均住在學校宿舍，且上開機車停
    放於萬能科技大學校門前之萬大撞球場門口，有該店店長可
    作證，於97年11月23日當日機車確實是在桃園縣中壢市，何
    來在新竹市有違規交通之事件，爰請鈞院撤銷該處分云云。
三、按機器腳踏車駕駛人或附載座人未依規定戴安全帽者，處駕
    駛人新臺幣（下同）500 元罰鍰，道路交通管理處罰條例第
    3 1 條第6 項訂有明文。又按汽車駕駛人，不按遵行之方向
    行駛，處600 元以上1,800 元以下罰鍰，並記違規點數1點
    ，同條例第45條第1 款及第63條第1 項第1 款亦有明文。再
    按汽車駕駛人，行經有燈光號誌管制之交岔路口闖紅燈者，
    處1,800 元以上5,400 元以下罰鍰，並記違規點數3 點；汽
    車駕駛人，駕駛汽車有違反本條例之行為，經交通勤務警察
    或依法令執行交通稽查任務人員制止時，不聽制止或拒絕停
    車接受稽查而逃逸者，除按各該條規定處罰外，處3,000 元
    以上6,000 元以下罰鍰，並記違規點數3 點，同條例第53條
    第1 項、第60條第1 項、第63條第1 項第3 款分別規定甚明
    。又所謂汽車，依同條例第3 條第8 款規定，包括機器腳踏
    車，併予敘明。
四、按道路交通管理處罰條例第8 條所定公路主管機關所為之裁
    決，其性質為行政處分。依道路交通案件處理辦法第20條前
    段規定，交通法庭認為聲明異議有理由或聲明異議雖無理由
    而原處分不當或違法者，應以裁定將原處分經聲明異議部分
    撤銷，並自為裁定。又法院受理交通事件，準用刑事訴訟法
    之規定，道路交通管理處罰條例第89條前段定有明文，參諸
    最高法院76年度臺上字第4986號判例意旨所示：「認定犯罪
    事實所憑之證據，雖不以直接證據為限，間接證據亦包括在
    內，然而無論直接證據或間接證據，其為訴訟上之證明，須
    於通常一般之人均不致有所懷疑，而得確信其為真實之程度
    者，始得據為有罪之認定，倘其證明尚未達到此一程度，而
    有合理之懷疑存在而無從使事實審法院得有罪之確信時，即
    應由法院為諭知被告無罪之判決」，法院於審理行為人違反
    道路交通管理處罰條例案件，當踐行完畢調查證據之程序後
    ，為事實之認定時，如就原處分機關所認定之行為人違規之
    事實仍有合理之訴訟上懷疑，而無法百分之百確信行為人確
    有該當於道路交通管理處罰條例各該處罰條文之構成要件事
    實者，即應依訴訟上之待證事實「倘有懷疑，則從被告之利
    益作解釋」之證據法則，為有利於受處分人之認定。
五、經查：
（一）證人丁○○即異議人丙○○之子於本院審理時具結證稱：
      Ｆ3 Ｆ-387號機車均係伊在使用，伊是騎該車到學校，學
      校是在桃園縣中壢市，沒課時會騎回新竹，97年11月23日
      （經查為星期日）沒有把機車騎回新竹，因為星期六是學
      校校慶，且星期一有課，當時人在宿舍，在宿舍跟3 位同
      學己○○、甲○○、戊○○一起住，97年11月23日他們3
      個人也沒有回去。伊等4 個人都在宿舍活動，打電腦、看
      漫畫，當天中午伊等一起到外面吃，都在同一家店吃，至
      於吃什麼東西時間已經太久，忘記了。當天是下午4 、5
      點的時候到外面吃，下午4 、5 點出去之前，伊等4 個人
      都在宿舍等語，與證人己○○證稱：丁○○是寄住在伊等
      的宿舍，宿舍一個房間4 個床位，伊等晚上是睡在一起的
      ，學校的校慶是97年11月22日，校慶當天伊在學校，校慶
      隔日沒有回台中，宿舍其他室友是許銘仁、丁○○、楊傑
      任，校慶當天4 個人都在，校慶隔天4 個人都在學校宿舍
      ，做一些活動，打電腦、看漫畫。校慶隔天丁○○在宿舍
      裡面，應該有出去宿舍外面買東西，就是到校外買東西。
      校慶隔天中午過後到下午4 、5 點的時間丁○○有沒有在
      校內的情形，因時間有點久，有點模糊。校慶隔天的印象
      很模糊，但可以確認丁○○校慶隔天人有在宿舍等語、證
      人許銘仁證稱：丁○○是伊同學，但是他有時候會到宿舍
      寄住，有時候星期日或者星期一來學校，星期四上完課的
      晚上或者星期五的早上就會回家，就是回新竹，室友還有
      己○○。校慶是97年11月22日，星期六。丁○○在校慶當
      天有留在學校，校慶結束之後就在宿舍裡面玩電腦之類的
      ，校慶結束之後丁○○沒有回家，因為他說星期一還要上
      來，很累，所以就留在宿舍裡面。校慶結束隔天的星期日
      宿舍裡最多4 個人，因為中途會有人出去買東西。丁○○
      在星期日有沒有出去過伊不知道，因為他離開房門伊不知
      道他是出去還是去廁所，關於星期日中午過後，丁○○的
      動向如何伊不記得，也沒有印象。星期日有沒有4 個人一
      起出去吃飯伊不記得，並稱應該沒有。校慶隔天中午以後
      ，有時候伊沒有看到他的人，所以沒有辦法確定丁○○人
      都是在宿舍裡面等語、證人楊傑任證稱：伊與丁○○是同
      班同學，住在同一宿舍，丁○○住在宿舍大部分的時間是
      星期一晚上到星期四晚上。其他時間，都住在家裡。學校
      校慶是97年11月22日，星期六。校慶時，丁○○有在學校
      ，校慶結束之後他沒有回新竹，室友還有己○○、許銘仁
      ，校慶隔天星期日，伊等4個 人都在一起活動，吃飯也是
      一起，伊等有離開宿舍，就是到外面去買便當，是否4 個
      人一起去，伊忘記了，星期日吃飯也是一起的，實際情形
      伊不清楚，星期日中午過後，確定丁○○人都在宿舍，因
      為伊人也在宿舍裡面，伊等4 個人都在一起。星期日當天
      伊等4 個人並無單獨出去又回來的情形等語；再參酌證人
      丁○○使用之0000000000號 (申請名義人為丙○○)， 自
      9 7 年11月22日7 時44分許起至同日15時04分許，通話之
      基地台位置均在桃園縣中壢市水尾里63之1 號10樓頂，下
      一則通聯即為97年11月23日17時14分30秒，基地台位置亦
      在桃園縣中壢市水尾里63之1 號10樓頂，有中華電信公司
      信客一 (一)(98 )字第027425號檢附之0000000000號通聯
      紀錄及中華電信公司客戶服務處、第一客服中心、第一作
      業中心（行動）98年6 月2 日信客一（一）警密（98）字
      第23 4號查詢電話使用者資料函復單附卷可參（見本院卷
      第94、104-105 、139 頁）、證人己○○使用之00000000
      00號門號，自97年11月22日7 時44分起至11月23日10時32
      分許止之通話基地台位置，均在桃園縣中壢市水尾里63之
      1 號1 0 樓頂，有中華電信公司客戶服務處、第一客服中
      心、第一作業中心（行動）98年6 月2 日信客一（一）警
      密（98）字第234 號查詢電話使用者資料函復單在卷可佐
      （見本院卷第148 頁至150 頁），另外證人己○○使用之
      0000000000號門號於97年11月22日通話紀錄，僅有同日22
      時52分11秒，該通話之基地台位置在桃園縣中壢市○○路
      1 號10樓樓頂（萬能科技大學），下一則即為97年11月23
      日16時45分37秒，通話項目為簡訊，但收發簡訊並無法提
      供基地台位置，有亞太電信股份有限公司（下簡稱亞太電
      信公司）98年4 月30日提供之0000000000號門號通聯調閱
      查詢單及亞太電信公司98年5 月21日回函在卷可稽（見本
      院卷第112 、115 及133 頁）、證人許銘仁申請使用之00
      00000000號門號，於97年11月22日僅有當日16時06分許收
      發簡訊，並無通話紀錄，而收發簡訊並無法提供基地台位
      置，下一則通話則為97年11月23日23時25分許，基地台位
      置在桃園縣中壢市○○路1 號10樓樓頂（萬能科技大學）
      ，有亞太電信公司98年4 月30日提供之0000000000號門號
      通聯調閱查詢單及亞太電信公司98年5 月21日回函在卷可
      稽（見本院卷第116 、119 及133 頁）、證人楊傑任申請
      使用之0000000000號門號，自97年11月22日8 時32 分 許
      起迄至同日20時20分許之通話基地台位置均在桃園縣中壢
      市○○路1 號10樓樓頂（萬能科技大學），下一則通話即
      為97年11月23日18時41分許，通話基地台位置亦在桃園縣
      中壢市○○路1 號10樓樓頂（萬能科技大學），有亞太電
      信公司98年6 月25日提供之0000000000號門號通聯調閱查
      詢單附卷可參（見本院卷第198 、190-192 頁），經核證
      人丁○○、己○○、許銘仁及楊傑任前開證言及其等4 人
      通話基地台之位置，證人丁○○、己○○、許銘仁及楊傑
      任等4 人於97年11月22日校慶時均有桃園縣中壢市萬能科
      技大學至堪認定，且證人丁○○於97年11月22日當晚留宿
      學校一情，亦據其等4 人證述相符，至於97年11月23日白
      天其等4 人是否一直均在學校宿舍內？證人丁○○均未離
      開宿舍外出？僅證人丁○○、楊傑任之證述相符，證人己○○、許銘仁則未敢確定，另佐以證人丁○○等4 人前開
      通聯紀錄，在97年11月23日中午迄本案經舉發違規之時間
      內即97年11月23日14時16分，並無相關通聯足以佐證其等
      4 人確實係在桃園縣中壢市萬能科技大學內，是97年11月
      23日中午迄本案經舉發違規時間之97年11月23日14時16分
      ，證人丁○○是否確係在桃園縣中壢市萬能科技大學內即
      容有疑慮。
（二）又異議人即受處分人丙○○所有車牌號碼F3 F－387 號重
      型機車經警舉發於附表所示之違規時間，有如附表所示之
      違規行為，並經原處分機關依如附表所示之道路交通管理
      處罰條例等規定，於97年12月26日以如附表所示之裁決書
      ，各裁處異議人如附表所示之裁罰（裁決書部分漏載如附
      表所示），固有各該舉發通知單及裁決書在卷可稽（見本
      院卷第7 至16頁），並經本件舉發員警即新竹市警察局第
      二分局文華派出所警員乙○○到庭證稱：本件7 張罰單是
      伊所開，是伊跟另外一個同事即證人庚○○一起巡邏的時
      候發現的。當時伊等一人騎乘一台警用機車巡邏，伊騎在
      前面，他騎在後面，當時騎在民主路上的時候，看到對面
      2 個年輕人大約20歲左右沒有戴安全帽（警交字第Ｅ0000
      0000），伊就開啟機車上的警示燈，並且向對方的車道切
      入，就擋在對方的車頭，對方有把機車放慢速度，伊同事
      就把車子切到對方的後面，伊等要停下來的時候，對方就
      加速蛇行閃開，就往經國路的方向行駛，到經國路的時候
      右轉，又到自由路交接口的時候又右轉自由路，伊一直在
      後面追他們，伊同事從另外一個方向追，想說從另外一個
      方向攔截，到了自由路、中央路的時候，該機車一樣闖紅
      燈直行（警交字第Ｅ00000000），到了自由、民族路口時
      還是一樣闖紅燈（警交字第Ｅ00000000），但是闖過去之
      後就逆向上橋（警交字第Ｅ00000000），上橋之後下橋就
      是東光、忠孝路，一樣是闖紅燈左轉（警交字第Ｅ000000
      00），進到忠孝路，然後到忠孝、新光路口的時候，就右
      轉新光路，該處並沒有燈號，一直到光復路右轉，該機車
      到光復路、到東光路闖紅燈直行（警交字第Ｅ00000000）
      ，直行在光復路上，然後到了光復路、忠孝路、食品路口
      的時候（警交字第Ｅ00000000），該機車左轉食品路，該
      機車走在機車車道，所以並沒有違規，當時機車左轉就是
      假日花市，所以伊想說如果再追的話，因為害怕該機車撞
      到花市的人，所以就沒有追了。伊另外一位同事在追的過
      程當中，並沒有與伊會合，因為該機車的車速很快，車速
      起碼80、90公里以上，追的過程當中大約2 、3 分鐘。另
      外，在光復、忠孝、食品路口時，該路口有紅綠燈，該機
      車有闖紅燈。伊在民族路的時候就有記下車牌，當時伊就
      和該機車保持3 、4 台車的距離，距離沒有很遠。伊在追
      逐的過程當中，已經把該機車違規的情節記在腦海裡面，
      然後在光復、食品路口的時候，伊把車牌號碼寫在手上，
      再用無線電呼叫另外一位同事，看看他在何處，伊跟他在
      中央、自由路口會合的時候，再核對該機車車牌號碼，發
      現是吻合的。伊當時問同事是否記得車牌號碼，伊看他有
      看一下手，因為伊等的習慣是把車牌號碼都寫在手上。回
      到派出所之後伊有先查到車籍，因為車籍上面有家裡的電
      話，伊就用警用電話撥到機車車主家裡，時間大約是下午
      3 點50分左右，伊當時就是要問他機車是何人在使用的，
      要請他找車主過來說明，但是電話通了並沒有接，伊至少
      撥了3 次以上。伊看到的機車是ＢＵＢＵ比雅久白色的車
      子等語，核與證人即新竹市警察局第二分局文華派出所警
      員庚○○到庭證稱：有共同目擊在新竹市○○路140 號前
      機車騎士未戴安全帽。當時伊和所內巡佐乙○○是巡邏的
      勤務，由經國路轉民主路要往中央路的方向，對向車道有
      2 名年輕人共騎一部機車沒有帶安全帽，巡佐就把機車切
      到對向的車道去，伊繞到後面去，該機車看到巡佐的時候
      就從旁邊切過去，並沒有停下來，伊等就跟在後面追，伊
      追到經國路409 巷的時候，就從另外一個方向攔截，伊等
      兩個人就分開，但是伊並沒有攔截到。當時伊有看到車牌
      就先把它寫在手背上面，之後伊沿著自由路、中央路的巷
      道再巡視一下，沒有發現該機車之後，就再騎回來經國、
      民主路口，伊就打電話給巡佐，告訴他伊沒有攔到，伊就
      在該路口等他，他就說他要回來，他回來之後，問伊說車
      牌幾號，伊就說伊有記到，伊等2 人對一下車牌是一樣的
      。伊看到的機車是比雅久ＢＵＢＵ的機車，顏色已經忘記
      了。伊記得是白色的車牌，一般白色車牌表示是重型機車
      等語大致相符，並有事後拍攝之行經路線及路口紅綠燈設
      置之相片12張在卷可佐（見本院卷第72-76 頁)。 證人乙○○並證稱伊所騎乘之CJE-773 號（應係773-CJE 號之誤
      ，有本院98年8 月24日公務電話紀錄可參，見本院卷第20
      6 頁）巡邏機車上有衛星定位系統可調取即可看出本件違
      規時之路線及時速等語，惟查：
   1、經本院向新竹市警察局調取CJE-773 號（係773-CJE 號之
      誤）行車紀錄，依773- CJE號97年11月23日14時14分至14
      時16分本案違規時間內之行車紀錄，該警用機車均在新竹
      市○○路65號附近，瞬間速度紀錄均為0 ，有新竹市警察
      局98年3 月5 日竹市警勤字第0980007951號函檢附之警車
      定位派遣系統773-CJE 號查詢報表及行車紀錄報表附卷可
      參；又自97年11月23日14時14分至14時48分期間 (下次記
      錄時間為15時41分，已間隔1 小時，如係取締時間有計算
      上誤差，亦應與本案無涉)，773-CJE號警用機車時瞬間最
      高時速為同日14時40分06秒之48公里，依證人乙○○之證
      述，伊既在違規機車後方追趕，並保持3 、4 台車之距離
      ，二者時速應相當接近，惟該警用機車最高時速卻與證人
      乙○○證稱違規車輛時速起碼80、90公里，有30、40公里
      之差距，此外，依據該773-CJE 號警用機車定位系統所顯
      示97年11月23日14時14分至14時48分之路線，研判係以新
      竹市○○路65號為起點，左轉民生路，左轉北大路、左轉
      民權路200 巷，經過民生路239 巷，以民生路239 巷2 弄
      20號為終點，有新竹市警察局98年6 月23日竹市警勤字第
      0980021927號函檢附之773-CJE 號之警車衛星定位派遣系
      統行車紀錄相關資料及所附路線圖2 份附卷可稽（見本院
      卷第199 、201 、202 頁），而以證人乙○○於本院審理
      時所證述之違規車輛路線，係在新竹市○○路以東及新竹
      市○○路以南之方位，有本院依據證人乙○○之證述所標
      繪之路線圖1 份在卷足參（見本院卷第203 頁），與773-
      CJE 號警用機車依據定位系統套用之路線係在新竹市○○
      路以西及新竹市○○路以北之方位，明顯不符。而上開衛
      星定位系統，係機車打開電源（引擎未發動）即開始傳送
      該車定位之資訊，該系統並未限制須達時速幾公里始紀錄
      ，每一筆傳送之定位資訊，係真實記錄當時之行車速度，
      又所提供之「所在街道」亦係根據該警用機車傳送回系統
      定位封包之經緯度，利用模糊比對方式取得「參考地址」
      ，亦有新竹市警察局98年6 月23日竹市警勤字第09800219
      27號函檢附之資料附卷可參（見本院卷第200 頁），是97
      年11月23日14時14分許起至14時48分許止，該773-CJ E號
      警用機車之時速、路線、方位，當以上開衛星定位系統所
      客觀記錄者較諸證人乙○○證稱之內容為正確甚明。
   2、再者證人乙○○亦證述當日下午3 時50分許，曾以派出所
      電話0000000 號（見本院卷第42、62頁）聯繫車主，於庭
      後並提出F3F －387 號車籍資料，載明係以03-0000000號
      、00-0000000號撥打該車籍上00-0000000號登記名義人即
      丙○○電話等語。經本院函查03-0000000號、00-0000000
      號雙向通聯紀錄，該二電話號碼於97年11月23日14時之後
      並未有與00-0000000號之通聯紀錄，有中華電信公司客戶
      服務處、第一客服中心、第一作業中心（行動）98年6 月
      2 日信客一（一）警密（98）字第234 號查詢電話使用者
      資料函復單檢附之03-0000000號、00-0000000號雙向通聯
      紀錄存卷可佐（見本院卷第139 頁、第158-162 頁、第16
      3-164 頁）。
   3、另證人乙○○證述之機車顏色為白色，與F3F －387 號車
      身為黑銀色亦有所不符，有F3F －387 號機車之車籍查詢
      - 基本資料詳細畫面1 份在卷可資比對（見本院卷第76頁
      ）。
   4、準此，證人乙○○之證述雖與證人庚○○大致相符，然因
      證人乙○○之上開證述有前揭1 至3 之重大瑕疵，則原處
      分所指F3F －387 號機車有如附表所示之違規行為是否屬
      實，顯有疑慮。
六、基於前述，固然異議人辯稱F3F －387 號機車於97年11月23
    日係由證人丁○○在桃園縣中壢市使用未返回新竹尚有疑義
    ，且異議人亦無法提供該機車於97年11月23日均停放在萬能
    科技大學前門萬大撞球場門口之證據，已據證人丁○○證稱
    ：撞球場監視器畫面之檔案都已經中毒，無法再調得，因為
    伊有到中原大學附近的電腦店裡面去問，但是老闆說沒有辦
    法，已經中毒。伊有去跟老闆要，老闆給伊監視器影片的檔
    案，檔案伊沒有帶來，經本院令其將該檔案寄至本院時並稱
    ，因為檔案不能轉，所以伊就砍掉了，當時的監視器有照到
    伊的車子，但是沒有辦法照到車牌，所以也沒有用，伊才把
    檔案複製過來，但是並不能使用，伊才會去中原大學附近的
    電腦店，監視器的畫面已經中毒，所以伊就把檔案砍掉了等
    語，惟本件舉發之違規事實亦尚乏積極證據使本院形成異議
    人或其子有該當於道路交通管理處罰條例各該處罰條文之構
    成要件事實之確信，原處分機關未經詳查，遽以異議人有如
    附表所示違規行為，而依附表所示道路交通管理處罰條例規
    定分別予以裁罰，應有未洽。異議人不服，聲明異議，為有
    理由，應依法將原處分撤銷，並均為異議人不罰之諭知。
七、據上論斷，應依道路交通案件處理辦法第20條前段，裁定如
    主文。
中    華    民    國    98    年    8     月    25    日
                    交通法庭法  官  黃惠玲
以上正本證明與原本無異。
如不服本裁定，應於裁定送達後5日內向本院提出抗告狀。
中    華    民    國    98    年    8     月    25    日
                            書記官  鄭明枝
附表：
┌─┬───────┬────┬───────┬───┬──────┬─────┐
│編│(1)裁決書字號  │違規時間│   違規事實   │違規地│違反道路交通│ 處罰主文 │
│號│(2)舉發通知單號│        │              │點    │管理處罰條例│（新臺幣）│
├─┼───────┼────┼───────┼───┼──────┼─────┤
│  │(1)竹監新三字第│98年11月│機器腳踏車駕│新竹市│第31條第6 │罰鍰      │
│1 │  裁51－E07039│23日下午│  駛人未依規定│民主路│  項        │500元   │
│  │  109號       │2時14分 │  戴安全帽。  │140號 │第60條第1 │3,000元 │
│  │(2)竹市警交字第│        │              │      │  項、第63條│，並記違規│
│  │  00000000號  │        │違反處罰條例│      │  第1項第1款│點數1點（ │
│  │              │        │  之行為，拒絕│      │  （裁決書漏│裁決書漏載│
│  │              │        │  停車接受稽查│      │  載）      │）        │
│  │              │        │  而逃逸      │      │            │          │
├─┼───────┼────┼───────┼───┼──────┼─────┤
│  │(1)竹監新三字第│98年11月│駕車行經有燈光│新竹市│第53條第1項 │罰鍰1,800 │
│2 │  裁51－E07039│23日下午│號誌管制之交岔│中央路│、第63條第1 │元，並記違│
│  │  110號       │2時14分 │路口闖紅燈    │、自由│項第3款（裁 │規點數3點 │
│  │(2)竹市警交字第│        │              │路口  │決書漏載）  │（裁決書漏│
│  │  00000000號  │        │              │      │            │載）      │
├─┼───────┼────┼───────┼───┼──────┼─────┤
│  │(1)竹監新三字第│98年11月│駕車行經有燈光│新竹市│第53條第1項 │罰鍰1,800 │
│3 │  裁51－E07039│23日下午│號誌管制之交岔│自由路│、第63條第1 │元，並記違│
│  │  111號       │2時14分 │路口闖紅燈    │、民族│項第3款（裁 │規點數3點 │
│  │(2)竹市警交字第│        │              │路口  │決書漏載）  │（裁決書漏│
│  │  00000000號  │        │              │      │            │載）      │
├─┼───────┼────┼───────┼───┼──────┼─────┤
│  │(1)竹監新三字第│98年11月│不按遵行之方向│新竹市│第45條第1款 │罰鍰900元 │
│4 │  裁51－E07039│23日下午│行駛          │東光路│、第63條第1 │，並記違規│
│  │  112號       │2時15分 │              │橋上  │項第1款（裁 │點數1點（ │
│  │(2)竹市警交字第│        │              │      │決書漏載）  │裁決書漏載│
│  │  00000000號  │        │              │      │            │）        │
├─┼───────┼────┼───────┼───┼──────┼─────┤
│  │(1)竹監新三字第│98年11月│駕車行經有燈光│新竹市│第53條第1項 │罰鍰1,800 │
│5 │  裁51－E07039│23日下午│號誌管制之交岔│東光路│、第63條第1 │元，並記違│
│  │  113號       │2時15分 │路口闖紅燈    │、忠孝│項第3款（裁 │規點數3點 │
│  │(2)竹市警交字第│        │              │路口  │決書漏載）  │（裁決書漏│
│  │  00000000號  │        │              │      │            │載）      │
├─┼───────┼────┼───────┼───┼──────┼─────┤
│  │(1)竹監新三字第│98年11月│駕車行經有燈光│新竹市│第53條第1項 │罰鍰1,800 │
│6 │  裁51－E07039│23日下午│號誌管制之交岔│光復路│、第63條第1 │元，並記違│
│  │  114號       │2時16分 │路口闖紅燈    │、東光│項第3款（裁 │規點數3點 │
│  │(2)竹市警交字第│        │              │路口  │決書漏載）  │（裁決書漏│
│  │  00000000號  │        │              │      │            │載）      │
├─┼───────┼────┼───────┼───┼──────┼─────┤
│  │(1)竹監新三字第│98年11月│駕車行經有燈光│新竹市│第53條第1項 │罰鍰1,800 │
│7 │  裁51－E07039│23日下午│號誌管制之交岔│光復路│、第63條第1 │元，並記違│
│  │  115號       │2時16分 │路口闖紅燈    │、忠孝│項第3款（裁 │規點數3點 │
│  │(2)竹市警交字第│        │              │路口  │決書漏載）  │（裁決書漏│
│  │  00000000號  │        │              │      │            │載）      │
└─┴───────┴────┴───────┴───┴──────┴─────┘


司法院資訊處製作；財團法人民間司法改革基金會備份。
